Карпенко Дмитрий Сергеевич

Контакты

Телефон: +79283149041 — WhatsApp Email: <u>karpenkods2011@gmail.com</u>

Telegram: @karpenkods

Linkedin: <u>linkedin</u> Skype: karpenkods

Город проживания: Невинномысск, Ставропольский край

Дата Рождения: 10.10.1982

GitHub: github



Должность

Frontend-разработчик / NextJS/ReactJS (удалённая работа)

Навыки

- HTML, CSS, JavaScript (ES6+)
- ReactJS, TypeScript, React Query, NextJS
- Redux-toolkit, RTK-query, Redux-persist
- React-Native, NodeJS, Express
- Material UI, SCSS, Tailwind CSS
- GitHub, GitLab, Jira, Google (документы и таблицы)
- Адаптивная, кроссбраузерная, семантическая вёрстка, БЭМ, Pixel Perfect вёрстка

Коммерческие проекты:

PlanDi

(май 2022 - настоящее время)

Роль на проекте: Frontend-разработчик

Проектная экосистема PlanDi объединяет сервисы PlanDi «Онлайн — офис», «Объявления», «Проектный маркет» и «Блог» для эффективной удаленной работы.

Сервисы дают возможность реализовать идею от проекта, строительства до ввода в эксплуатацию, с помощью зарегистрированных специалистов и компаний на PlanDi.

Технологические особенности проекта:

NextJS, Typescript, React-Query, Redux-toolkit, Material UI, SCSS.

Команда проекта:

Проектный менеджер, дизайнер, тестировщик, 3 frontend-разработчика, 2 backend-разработчика

Обязанности на проекте:

- Рефакторинг кода
- Подключение АРІ запросов на сервер, получение и обработка данных
- Верстка редизайна и разработка функционала компонентов
- CEO проекта: создание open graph, sitemap.xml, robots.txt, подключение скриптов для анализа трафика сайта
- Разработка новых компонентов и создание нового функционала
- Подключение проекта к платежной системе ЮМопеу

Коммерческие проекты (продолжение):

EpicDay

(октябрь 2023 - апрель 2024, 6 месяцев)

Роль на проекте: Frontend-разработчик

B2C маркетплейс в сфере ресторанов. Компании получают дешевый эффективный канал продаж, а пользователи Быстро находят нужные места, не переходя на другие сайты.

Сервис предоставляет наиболее полную информацию по ресторанам городов России.

Технологические особенности проекта:

NextJS, Typescript, Redux-toolkit, RTQ-query, Material UI, SCSS

Команда проекта:

Проектный менеджер, дизайнер, тестировщик, 2 frontend-разработчика, 2 backend-разработчика

Обязанности на проекте:

- Создание проекта с «нуля» полный цикл frontend-разработки
- Подключение АРІ запросов на сервер, получение и обработка данных
- Верстка дизайна и разработка функционала компонентов
- CEO проекта: создание open graph, sitemap.xml, robots.txt, подключение скриптов для анализа трафика сайта

WAQF

(июнь 2023 - октябрь 2023, 5 месяцев)

Роль на проекте: Frontend-разработчик

Проект WAQF - краудфандинг платформа. Публикация грантов и проектов с последующим голосованием для определения победителей и распределения собранных средств.

Технологические особенности проекта:

NextJS, Typescript, React-Query, Redux-toolkit, Material UI, SCSS.

Команда проекта:

Проектный менеджер, дизайнер, тестировщик, 2 frontend-разработчика, backend-разработчик

Обязанности на проекте:

- Перенос существующего проекта, написанного с помощью библиотеки ReactJS на фреймворк NextJS + TypeScript
- Подключение API запросов на сервер, получение и обработка данных
- Верстка дизайна и разработка функционала компонентов
- Разработка новых компонентов и создание нового функционала
- CEO проекта: создание open graph, sitemap.xml, robots.txt, подключение скриптов для анализа трафика сайта

<u>Payzakat</u>

(октябрь 2022 - март 2023, 5 месяцев)

Роль на проекте: Frontend-разработчик

Онлайн платформа для сбора и мониторинга пожертвований.

Технологические особенности проекта: Vue, Nuxt, JS, HTML, SCSS

Команда проекта:

Проектный менеджер, дизайнер, 3 frontend-разработчик, 2 backend-разработчика

Обязанности на проекте:

- Рефакторинг кода
- Подключение АРІ запросов на сервер, получение и обработка данных
- Подключение проекта к платежной системе Сбер

Коммерческие проекты (продолжение):

AllTrucks (проект для служебного пользования, общедоступного сайта нет) (июнь 2022 – октябрь 2022, 5 месяцев)

Роль на проекте: Frontend-разработчик

Цифровой marketplace для международных перевозок. Транспортная система для управления процессом контейнерных перевозок. Полный цикл создания заявок на грузоперевозку, отслеживание рейсов, проведение торгов.

Технологические особенности проекта: Vue, Nuxt, Vuetify, Vuex, JS, HTML, SCSS, git.

Команда проекта:

Проектный менеджер, дизайнер, 5 frontend-разработчиков, 4 backend-разработчика

Обязанности на проекте:

- Рефакторинг кода
- Подключение АРІ запросов на сервер, получение и обработка данных
- Верстка редизайна и разработка функционала компонентов
- Разработка новых компонентов и создание нового функционала

Образование

Донской Государственный Технический Университет (Ростов-на-Дону) 2000 - 2006гг

Факультет: Технология машиностроения

Квалификация: Инженер

Курсы

SKILLBOX Веб-разработчик

Тренинг навыков планирования и самоорганизации (управление временем) - Тайм-менеджмент

Учебное заведение: МЭЙНСТРИМ Консалтинг, г. Ростов-на-Дону

Опыт работы

2022 - по настоящее время

Softlex softlex

Должность: Фронтенд-разработчик

Фронтенд (frontend) разработка новых приложений, рефакторинг и разработка нового функционала существующих приложений.

Работа в команде программистов. Взаимодействие с пм, бэкенд-разработчиками, дизайнерами, тестировщиками.

2022 (3 месяца)

Cetera <u>cetera</u>

Стажировка по программе веб-разработчик (фронтенд).

Задачи по программированию: доработка и изменение (внесение правок) сайтов. Работа как на 'боевых' сайтах, так и на бете, CMS (админка) и локально.

2020 - 2022 (2 года)

Skillbox skillbox

Профессия «Веб-разработчик» Ссылка на курс: webdev

Полный цикл создания сайтов от ТЗ и дизайна до публикации на хостинге готового проекта.

Опыт работы (продолжение):

2015 - 2019 (4 года)

Индивидуальный предприниматель (сфера туризма)

2007 - 2014 гг. (7 лет)

МХК ЕвроХим - ОАО "Невинномысский Азот" eurochem

Должность: мастер; старший мастер цеха; специалист отдела главного механика (ИТР).

Должностные обязанности: работа в ремонтных подразделениях - руководство персоналом цеха,

ведение технической документации, учёт рабочего времени, обслуживание технологического оборудования, выбор и закупка оборудования.

Тех. надзор. Большой опыт руководства персоналом, работа в коллективе,

ответственность за принятие решений (опасное производство).

Обо мне

Учебные проекты: GitHub

В каждом репозитории есть описание и ссылка на сайт (файл README.md)

Изучаю React Native и NodeJS.

Также, я постоянно самообучаюсь и готов подстроиться под стандарты компании, изучать что-то новое.

Английский язык – на уровне B1 (Intermediate). Занимаюсь самообучением по английскому языку.

Самая интересная и/или технически сложная задача из опыта?

Проект WAQF - изначально проект был написан на чистом React, т.к. это SPA, не применимо SEO и интеграция с соц. сетями. Переписал проект на фреймворк NextJS + TypeScript